【裁判字號】    99,抗,722
【裁判日期】    990629
【裁判案由】    聲請具保停止羈押
【裁判全文】
臺灣高等法院刑事裁定                   99年度抗字第722號
抗  告  人
即  被  告  甲○○
上列被告因殺人案件，抗告人不服臺灣板橋地方法院99年度聲字
第2580號，中華民國99年5月26日所為駁回具保停止羈押之聲請
之裁定，提起抗告，本院裁定如下：
    主  文
抗告駁回。
    理  由
一、抗告人即被告甲○○抗告意旨略以：被告受羈押11個月，臺
    灣板橋地方法院已審理終結本案，無對被告予以羈押禁見之
    理由。而本案亦無具體事證足以證明被告殺人，被告於第一
    審判決後已提起上訴，被告並向原審陳明願接受限制住居、
    重金擔保等條件，被告絕不逃亡。證人陳米雪與被告已反目
    成仇，且陳米雪因偷渡來台遭收押於靖廬看守所，被告不可
    能對其進行串證。被告母親黃美玲係無端遭受指控而捲入此
    案，黃美玲部分現已提起上訴，被告亦無需與其串通作偽證
    。又被告於案發至遭收押禁見前之8 個月期間，主動接受檢
    警數次之傳喚、偵訊與搜索，被告未曾規避責任，更無逃亡
    ，被告一直堅持無殺人，只想返家與家人團圓，照顧年邁祖
    父母，爰請求撤銷原裁定，更為適當裁定云云。
二、按羈押被告之強制處分，係為利於實施刑事訴訟，以保全追
    訴、審判之進行或刑罰之執行，甚或預防其繼續再犯為目的
    。而停止羈押，係指執行羈押後，雖仍有羈押之原因，但羈
    押之必要性，已不存在，為維持羈押裁定之效力，改以具保
    、責付或限制住居之方法代替羈押之執行，而有無繼續羈押
    之必要，得否具保、責付、限制住居而停止羈押，均屬事實
    審法院得自由裁量、判斷之職權，苟其此項裁量、判斷，並
    不悖乎通常一般人日常生活經驗之定則或理則上所當然之論
    理法則，復已於裁定書內論敘其何以作此判斷之心證理由者
    ，即不得任意指摘為違法，有最高法院96年度臺抗字第434
    號裁定意旨可資參照。易言之，所謂有無羈押之必要，自許
    法院斟酌訴訟進行程度及其他一切情事而為認定，除有刑事
    訴訟法第114 條各款所列情形之一不得駁回者外，准許與否
    ，該管法院有自由裁量之權，衡非被告所得強求，此觀最高
    法院29年抗字第57號、46年台抗字第6號、第21號判例意旨
    亦明。
三、經查：
（一）本件原審訊問被告後，以被告所涉犯之殺人罪，業經檢察
      官提出證人證詞、法醫師之解剖鑑定報告書、測謊鑑定書
      、死者遺書、屍體相驗證明書、死者照片、勘驗筆錄及扣
      押物品等件為憑，認被告犯罪嫌疑重大，有刑事訴訟法第
      101條第1項第1款至第3款所定情形，認有羈押必要，於民
      國98年11月17日予以執行羈押並禁止其與外人接見通信，
      復先後裁定延長被告羈押期間，被告經原審裁定自99年4
      月17日延長羈押2月後，原審繼於同年5月13日，以被告殺
      人犯罪事證明確，判處被告處無期徒刑在案。
（二）而被告提起第二審上訴，本院值日法官於訊問被告後，認
      被告犯殺人罪，其犯罪嫌疑重大，有刑事訴訟法第101條
      第1項第1款、第3款所定情形，有羈押必要，於99年6月14
      日決定羈押。觀諸被告涉犯刑法第271條第1項之殺人重罪
      ，並經原審諭知無期徒刑在案，其中共同被告宋黃美玲甚
      且為被告湮滅證據，被告明顯存有逃匿規避審判程序進行
      及刑罰執行之主客觀誘因，本件有客觀事實及相當理由足
      認被告有逃亡之虞，權衡國家刑事司法權之有效行使、社
      會秩序及公共利益、被告人身自由之私益及防禦權受限制
      之程度，原審對被告維持羈押處分，本屬適當、必要，而
      合於比例原則。
（三）抗告意旨雖稱被告無與證人陳米雪、黃美玲勾串之虞、被
      告於遭羈押前均主動配合檢警進行偵查，被告無逃亡可能
      云云。然被告矢口否認其有殺人犯行，共同被告宋黃美玲
      復經原審認定其有為被告湮滅犯罪證據之犯行，而判處罪
      刑在案，被告既經原審判處無期徒刑，與其未受刑之宣告
      前之背景情形明顯不同，無從依被告自稱於受羈押處分前
      配合檢警偵查之舉動及所謂不會串證云云，憑以確保後續
      審判程序之進行。
四、綜上所述，原審認被告受羈押之原因尚未消滅，亦有羈押之
    必要，且查無刑事訴訟法第114條所規定之情形，據以駁回
    被告具保停止羈押之聲請，經核原審依職權所為裁量及判斷
    ，尚無悖乎通常一般人日常生活經驗之定則或理則上所當然
    之論理法則，於法亦無違誤。被告執詞指摘原審裁定不當，
    請求准予具保停止羈押，為無理由，應予駁回。
據上論斷，應依刑事訴訟法第412條，裁定如主文。
中    華    民    國    99    年    6     月    29    日
                  刑事第十三庭  審判長法  官   陳恆寬
                                      法  官   崔玲琦
                                      法  官   遲中慧
以上正本證明與原本無異。
不得再抗告。
                                      書記官   黃家麟
中    華    民    國    99    年    6     月    30    日

司法院資訊處製作；財團法人民間司法改革基金會備份。
